臺灣臺北地方法院刑事判決　　　　　　　　　　　　　九十三年度易字第三二一號
　　公　訴　人　臺灣臺北地方法院檢察署檢察官
　　被　　　告　甲○○
右列被告因違反毒品危害防制條例案件，經檢察官提起公訴（九十二年度毒偵字第二
四○八號），本院受理後被告為有罪之陳述，經合議庭裁定改行簡式審判程序，判決
如左：
    主      文
甲○○連續施用第二級毒品，累犯，處有期徒刑捌月。扣案之第二級毒品安非他命殘
渣袋壹個沒收銷燬，吸食器貳組沒收之。
    事      實
一、甲○○前於民國八十三年間，因違反麻醉藥品管理條例案件，經本院八十三年度
    易字第三九六五號判處有期徒刑十月確定，於八十四年三月十七日入監服刑（刑
    期自八十四年三月八日起算），另於八十四年間又因違反麻醉藥品管理條例案件
    ，經臺灣高等法院八十四年上訴字第四九四三號及八十四年度聲字第一九一七號
    定其應執行刑有期徒刑三年二月確定，自八十五年一月八日起接續前開有期徒刑
    之後執行，於八十六年三月二十二日縮短刑期假釋，詎復因於八十七年間違反毒
    品危害防制條例案件而撤銷前揭假釋，自八十八年十一月七日入監執行殘刑有期
    徒刑一年九月二十九日，於九十年八月一日縮短刑期執行完畢。又其於八十七年
    間所犯施用毒品案件，經本院八十七年度毒聲字第一三四七號裁定令入戒治處所
    施以強制戒治期滿，由臺灣臺北地方法院檢察署檢察官於八十八年十二月九日以
    八十八年戒毒偵字第一一三號不起訴處分確定後，復因施用第二級毒品案件，經
    本院於九十二年四月十八日以九十二年度簡字第一○八八號判處有期徒刑五月確
    定；詎甲○○另基於概括犯意，自九十二年四月間起至同年十二月二十二日晚上
    九時許止，在臺北市○○區○○街住處鄰近山區，施用第二級毒品安非他命三、
    四次，嗣為警於同年十二月二十三日上午十一時許，在臺北市○○區○○街四二
    六巷三七號前查獲，並扣得內含第二級毒品安非他命之殘渣袋一個、及其所有且
    供犯罪用之吸食器二組。
二、案經臺北市政府警察局大安分局報告臺灣臺北地方法院檢察署檢察官偵查起訴，
    經本院合議庭裁定以簡式審判程序審理。
    理      由
一、右揭犯罪事實，業據被告甲○○於警詢、偵查及本院審理時坦承不諱，而被告於
    九十二年十二月二十三日為警查獲後，於同日下午二時所採之尿液，經送明生生
    物科技股份有限公司以「酵素免疫分析法」初步檢驗及「氣相層析質譜分析法」
    確認檢驗結果，確呈安非他命、甲基安非他命陽性反應，有該公司濫用藥物檢體
    檢驗報告在卷可稽；且以明生生物科技股份有限公司所用之「氣相層析質譜分析
    法」之精確度而論，應可剔除「偽陽性反應」之可能 (行政院國軍退除役官兵輔
    導委員會臺北榮民總醫院八十三年三月一日北總內字第○一八五五號、同年四
    月七日北總內字第○三○五九號函參照），該檢驗結果自屬無疑。扣案之安非
    他命殘渣袋一個，經臺北市政府警察局大安分局以聯勤二○四廠製造之煙毒品檢
    驗Ａ包試劑初步檢驗結果亦呈安非他命反應，有該局查獲涉嫌毒品危害防制條例
    毒品初步鑑驗報告單附卷可佐。此外，復扣得吸食器二組可據，足認被告前揭施
    用毒品之自白與事實相符。又被告前於八十七年間因違反毒品危害防制條例案件
    ，經本院八十七年度毒聲字第一三四七號裁定令入戒治處所強制戒治期滿，由臺
    灣臺北地方法院檢察署檢察官以八十八年戒毒偵字第一一三號為不起訴處分確定
    ；嗣復施用第二級毒品安非他命，經本院於九十二年四月十八日以九十二年度簡
    字第一○八八號判處有期徒刑五月確定；又再施用第二級毒品，有臺灣高等法院
    被告全國前案紀錄表附卷可按，其於五年內三犯施用毒品之犯行明確，應予依法
    論科。
二、按行為後法律有變更者，適用裁判時之法律。但裁判前之法律有利於行為人者，
    適用最有利於行為人之法律，刑法第二條第一項定有明文。次按毒品危害防制條
    例於九十二年七月九日修正公布，並於九十三年一月九日施行，依修正後之毒品
    危害防制條例第二十三條第二項規定，施用毒品者經觀察、勒戒或強制戒治執行
    完畢釋放後，五年內再犯毒品危害防制條例第十條之罪者，應依法追訴；而依修
    正前毒品危害防制條例第二十條第二項前段及第三項前段之規定，犯第十條之罪
    經觀察、勒戒後，無繼續施用毒品傾向者，應由檢察官為不起訴之處分；為不起
    訴之處分後，五年內三犯第十條之罪，不適用前項規定而應予訴追。查被告前於
    八十七年間因違反毒品危害防制條例案件，經本院八十七年度毒聲字第一三四七
    號裁定令入戒治處所強制戒治期滿，由臺灣臺北地方法院檢察署檢察官以八十八
    年戒毒偵字第一一三號為不起訴處分確定；嗣復施用第二級毒品安非他命，經本
    院於九十二年四月十八日以九十二年度簡字第一○八八號判處有期徒刑五月確定
    ，有臺灣高等法院被告全國前案紀錄表附卷可據；本案被告復三犯施用第二級毒
    品犯行，係於五年內再犯毒品危害防制條例第十條第二項之施用第二級毒品罪，
    依修正前後之規定，均應予訴追，即毒品危害防制條例之修正對被告並無不利之
    情形，揆諸前述說明，自應適用新修正之毒品危害防制條例第二十三條第二項規
    定訴追，應先敘明。核被告施用第二級毒品安非他命之行為，係犯毒品危害防制
    條例第十條第二項施用第二級毒品罪；其多次犯行，犯罪方法相同，復均觸犯構
    成要件相同之罪名，顯係基於概括犯意為之，應依連續犯之規定論以一罪，並加
    重其刑。又被告前於八十三年間，因違反麻醉藥品管理條例案件，經本院八十三
    年度易字第三九六五號判處有期徒刑十月確定，於八十四年三月十七日入監服刑
    （刑期自八十四年三月八日起算），另於八十四年間又因違反麻醉藥品管理條例
    案件，經臺灣高等法院八十四年上訴字第四九四三號及八十四年度聲字第一九一
    七號定其應執行刑有期徒刑三年二月確定，自八十五年一月八日起接續前開有期
    徒刑之後執行，於八十六年三月二十二日縮短刑期假釋，詎復因於八十七年間違
    反毒品危害防制條例案件而撤銷前揭假釋，自八十八年十一月七日入監執行殘刑
    有期徒刑一年九月二十九日，於九十年八月一日縮短刑期執行完畢，有前揭被告
    全國前案紀錄表在卷足按，其於受有期徒刑執行完畢後五年內再犯本件最重本刑
    為有期徒刑以上之罪，為累犯，依刑法第四十七條規定加重其刑，前述刑之加重
    ，依刑法第七十條規定，遞加之。爰審酌被告前曾施用毒品觸法，經警查獲後仍
    未戒絕，猶不知悛悔，又施用足以導致精神障礙、性格異常，甚至造成生命危險
    之毒品，戕害一己之身體健康，惟犯後坦承犯行、態度尚稱良好等一切情狀，量
    處如主文所示之刑。扣案之安非他命殘渣袋一個，內餘有安非他命，有臺北市政
    府警察局大安分局查獲涉嫌毒品危害防制條例毒品初步鑑驗報告單附卷可佐，依
    毒品危害防制條例第十八條一項前段沒收銷燬之；至吸食器二組，係被告施用安
    非他命犯行時所用之物，且為被告所有，業據其於本院審理時供明在卷，依刑法
    第三十八條第一項第二款之規定宣告沒收之。
據上論斷，應依刑事訴訟法第二百七十三條之一第一項、第二百九十九條第一項前段
，毒品危害防制條例第十條第二項、第十八條第一項前段，刑法第十一條前段、第五
十六條、第四十七條、第三十八條第一項第二款，判決如主文。
本案經檢察官陳玉萍到庭執行職務。
中　　　華　　　民　　　國　　九十三　　年　　　四　　　月　　 三十 　　日
                                臺灣臺北地方法院刑事第十六庭
                                              法  官  王  幸  華
右正本證明與原本無異。
如不服本判決，應於判決送達後十日內向本院提出上訴狀。
                                              書記官  陳  泰  寧
中　　　華　　　民　　　國　　九十三　　年　　　四　　　月　　 三十 　　日
附論罪科刑依據法條：
毒品危害防制條例第十條
施用第一級毒品者，處六月以上五年以下有期徒刑。
施用第二級毒品者，處三年以下有期徒刑。
毒品危害防制條例第十八條
查獲之第一、二級毒品及專供製造或施用第一、二級毒品之器具，不問屬於犯人與否
，均沒收銷燬之；查獲之第三、四級毒品及製造或施用毒品之器具，無正當理由而擅
自持有者，均沒入銷燬之。但合於醫藥、研究或訓練之用者，得不予銷燬。
前項合於醫藥、研究或訓練用毒品或器具之管理辦法，由法務部會同行政院衛生署定
之。
